【裁判字號】    97,消債更,756
【裁判日期】    981119
【裁判案由】    更生事件
【裁判全文】
臺灣士林地方法院民事裁定           97年度消債更字第756號
債  務  人  甲○○○○○○
                        號5樓.
代  理  人  魏君婷律師
上列債務人聲請更生事件，本院裁定如下：
    主  文
債務人甲○○○○○○自中華民國九十八年十一月二十三日下午
五時起開始更生程序。
命司法事務官進行本件更生程序。
    理  由
一、按債務人不能清償債務或有不能清償之虞，且無擔保或無優
    先權之債務總額未逾新臺幣（下同）1,200 萬元者，於法院
    裁定開始清算程序或宣告破產前，得向法院聲請更生，觀諸
    消費者債務清理條例第3 條、第42條第1 項規定自明。次按
    ，法院開始更生程序之裁定，應載明其年、月、日、時，並
    即時發生效力。法院開始更生或清算程序後，得命司法事務
    官進行更生或清算程序，必要時得選任律師、會計師或其他
    適當之自然人或法人一人為監督人或管理人，復為同條例第
    45條第1 項、第16條所明定。
二、聲請意旨略以：伊有不能清償債務情事，前已提出債權人清
    冊，以書面向最大債權金融機構之永豐信用卡股份有限公司
    （嗣與永豐商業銀行股份有限公司（下稱永豐銀行）合併後
    消滅，以永豐銀行為存續公司）請求協商，惟協商不成立。
    又伊無擔保或無優先權之債務總額未逾1,200 萬元，復未經
    法院裁定開始清算程序或宣告破產，爰向本院聲請更生等語
    。
三、經查，債務人所主張之上開事實，業據提出債務人房屋租賃
    契約書影本（見本院卷第13至18頁）、債務人全戶戶籍謄本
    （見本院卷第19頁）、債務人醫療診斷病歷（見本院卷第20
    至22頁）、財團法人金融聯合徵信中心當事人綜合信用報告
    之協商前置專用債權人清冊（見本院卷第24至26頁）、債務
    人民國95至96年度綜合所得稅各類所得資料清單及財產歸屬
    資料清單（見本院卷第27頁、第32至33頁）、與永豐銀行之
    前置協商不成立通知書（見本院卷第28頁）、生活支出相關
    單據（見本院卷第34至47頁、第138 至143 頁）、郵局存摺
    封面及內頁影本（見本院卷第130 至136 頁）、債務人在職
    及薪資證明（見本院卷第146 頁）等為證，核閱屬實。且經
    本院依職權向最大債權金融機構永豐銀行函查協商過程等情
    屬實，有永豐銀行97年12月17日民事陳報狀在卷可考，堪認
    為真正。次查，債務人除其所陳報每月薪資約1 萬9,000 元
    外，別無其他財產可供清償，以債務人陳報之債務總金額達
    198 萬193 元觀之，債務人之財產確不足履行全部債務，債
    務人主張有不能清償債務情事，當屬實在。此外，債務人復
    查無消費者債務清理條例第6 條第3 項、第8 條或第46條各
    款所定駁回更生聲請之事由存在，則債務人聲請更生，應屬
    有據。揆諸首開說明，應予開始更生程序，並命司法事務官
    進行本件更生程序。
四、爰裁定如主文。
中    華    民    國    98    年    11    月    19    日
                  民事第一庭  法      官  李建忠
上為正本係照原本作成。
本件不得抗告。
中    華    民    國    98    年    11    月    19    日
                              書  記  官  朱亮彰


司法院資訊處製作；財團法人民間司法改革基金會備份。
